臺灣臺南地方法院臺南簡易庭民事判決
109年度南消小字第15號
原      告  唐珮雲  

被      告  陳若穎即毛主席寵物用品館






上當事人間請求消費爭議事件，業經本院於民國109年11月24日
言詞辯論終結，判決如下：
    主      文
被告應給付原告新台幣2,000元。
原告其餘之訴駁回。
訴訟費用新臺幣1,000元由被告負擔新台幣230元，其餘由原告負
擔。 
本判決原告勝訴部分得假執行。 
    事實及理由
壹、程序方面：
    本件被告經合法通知，未於最後言詞辯論期日到場，核無民
    事訴訟法第386條所列各款情形，爰依原告之聲請，由其一
    造辯論而為判決。
貳、實體方面： 
一、原告起訴主張：
（一）原告於民國109年4月7日在蝦皮網站上向被告訂購三層多
      空間不銹鋼鸚鵡鳥籠（下稱系爭鳥籠），價金新台幣（下
      同）8,550元，運費250元，總金額為8,800元（下稱系爭
      買賣契約），嗣於109年4月9日收受貨物，於109年4月13
      日在蝦皮網站按「訂單交易完成」鍵，自行組裝後，覺得
      沒問題，就正式開始使用。原告在109年4月19日發現底網
      出現損壞（底網焊接處分開），經告知被告，但被被告封
      鎖，後原告繼續使用，系爭鳥籠又開始掉漆、出現生鏽，
      原告始發現系爭鳥籠不是不銹鋼材質。原告109年5月18日
      向消保會申訴退款，但被告表示要將商品回復成出售前原
      包裝才同意退款，後原告109年6月4日第二次申訴消保會
      ，被告即置之不理。為此，爰請求解除系爭買賣契約，被
      告應返還原告買賣價金及運費8,800元；如法院認為原告
      解除系爭買賣契約為無理由，原告請求減少系爭鳥籠之價
      金，被告應將溢收之價金5,500元返還原告。
（二）並聲明：被告應給付原告8,800元。
二、被告則以：系爭鳥籠確實為不銹鋼材質，而該鳥籠外表有烤
    漆，應係原告不當清潔造成烤漆脫落，而產生氧化現象，並
    非不銹鋼生鏽。被告願意退款1,000元、提供車馬費500元，
    以終結本事件。並聲明：駁回原告之訴。
三、得心證之理由：
（一）按物之出賣人對於買受人，應擔保其物依第373 條之規定
      危險移轉於買受人時無滅失或減少其價值之瑕疵，亦無滅
      失或減少其通常效用或契約預定效用之瑕疵。但減少之程
      度，無關重要者，不得視為瑕疵。出賣人並應擔保其物於
      危險移轉時，具有其所保證之品質，民法第354 條定有明
      文。又按所謂物之瑕疵係指存在於物之缺點而言，凡依通
      常交易觀念，或依當事人之決定，認為物應具備之價值、
      效用或品質而不具備者，即為物有瑕疵，且不以物質上應
      具備者為限，最高法院73年度台上字第1173號判決意旨可
      資參照。再按，買賣因物有瑕疵，而出賣人依前五條之規
      定，應負擔保之責者，買受人得解除其契約或請求減少其
      價金。但依情形，解除契約顯失公平者，買受人僅得請求
      減少價金，亦為民法第359條所定有明文。
（二）原告主張其於109年4月7日在蝦皮網站上向被告訂購系爭
      鳥籠，價金為8,550元，運費250元，總金額為8,800元等
      情，業據其提出蝦皮購物網頁翻拍照片（見本院臺南簡易
      庭109年度南消小補字第4號卷第43頁，下稱補字卷）等件
      為證，且為兩造所不爭執，自堪信為真實。
  (三)原告主張系爭鳥籠有底盤焊接處分開、生鏽之瑕疵等情，
      業據其提出蝦皮購物網頁翻拍照片、蝦皮網頁對話翻拍照
      片、系爭鳥籠底盤焊接處分開、生鏽照片（見補字卷第25
      -43頁、本院卷證件存置袋）等件為證。然為被告所否認
      ，並以前詞置辯。經查，原告向被告購買「三層多空間自
      己組合不銹鋼鸚鵡鳥籠」之前，向被告詢問「是否有噴漆
      或會生鏽嗎？」，被告回復稱：「它雖然是不鏽鋼材質，
      但是為了美觀是有進行烤漆成白色。不鏽鋼材質不容易生
      鏽的，這跟鐵絲材質不同。」（見補字卷第31頁）。故系
      爭鳥籠之不鏽鋼材質，縱使不會完全不生鏽，但在消費者
      可接受之相當使用期間內應具備不生鏽之品質。然原告於
      109年4月9日收受系爭鳥籠，旋於109年4月19日向被告表
      示底盤焊接處「底部有二片都開了」，後再於使用未及兩
      個月，於109年5月29日向被告反映系爭鳥籠發生生鏽之現
      象，此有兩造對話翻拍照片及上開底盤焊接處分開、生鏽
      照片可稽（見補字卷第33頁、第35頁、第41頁、第43頁）
      ，可認為系爭鳥籠確實有價值減損、不具備通常效用、品
      質之瑕疵。被告雖稱因系爭鳥籠外表有烤漆，應係原告不
      當清潔造成焊接處分開、烤漆脫落，而產生氧化現象，並
      非不銹鋼生鏽云云。惟按當事人主張有利於己之事實者，
      就其事實有舉證之責任。但法律別有規定，或依其情形顯
      失公平者，不在此限。民事訴訟法第277條，定有明文。
      原告既已提出系爭鳥籠焊接處分開、生鏽之照片，被告辯
      稱係原告不當清潔所造成，自應負舉證之責任。然被告就
      其所辯，未能提出任何證據以供本院審酌，自難為其有利
      之認定。是被告前開所辯，尚非可採。查系爭鳥籠應具備
      相當期間內不生鏽之品質，焊接處亦應完整，然不具備，
      為物有瑕疵，被告應負擔保責任應可認定。
（四）原告主張系爭鳥龍有瑕疵，被告應負擔保之責，乃請求解
      除契約，被告應返還價金及運費云云。然查，依原告庭呈
      系爭鳥籠之照片（見補字卷第41、43頁、本院證卷存置袋
      ），底盤焊接處分開、生鏽之範圍有數處，但面積均甚小
      ，並不影響鳥籠之正常使用，而解除契約後，雙方互負回
      復原狀之義務，原告自被告處所受領之系爭鳥籠應返還被
      告，惟原告在109年4月中旬開始使用系爭鳥籠至109年10
      月初為止（見本院109年10月15日言詞辯論筆錄），已使
      用長達半年的時間，原告亦不可能將系爭鳥籠按出售時之
      原狀返還被告，故本件如解除契約，對被告顯失公平，原
      告請求解除契約為無理由，原告僅得請求減少價金，應可
      認定。
  (五)再按當事人已證明受有損害而不能證明其數額或證明顯有
      重大困難者，法院應審酌一切情況，依所得心證定其數額
      ；有下列各款情形之一者，法院得不調查證據，而審酌一
      切情況，認定事實，為公平之裁判︰一、經兩造同意者。
      二、調查證據所需時間、費用與當事人之請求顯不相當者
      。民事訴訟法第222條第2項、第436條之14分別定有明文
      。經查，系爭鳥籠之價金為8,550元，此有蝦皮購物「訂
      單詳情」網頁翻拍照片（見補字卷第37頁）在卷可稽；而
      觀原告提出底盤焊接處分開、生鏽照片，雖有幾處，但範
      圍不大（見補字卷第41、43頁、本院卷證件存置袋）。原
      告雖主張價金應減少至3,000元云云，然本院審酌系爭鳥
      籠之瑕疵，不致於妨害其基本效用，僅於價值及效用略有
      減損，而原告就系爭鳥籠焊接不良、生鏽所應減少之價金
      ，亦未提出任何合理計算標準，是本院爰依民事訴訟法第
      222條第2項、第436條之14之規定，認為本件被告所得請
      求減少之價金，應在2,000元之範圍為適當。從而，原告
      既已對出賣人之被告主張減少價金，被告就此部分即無價
      金之請求權存在，原告請求被告返還價金2,000元，即屬
      有據。
四、綜上所述，原告本於系爭買賣契約之法律關係，請求解除契
    約並返還價金雖無理由，惟被告請求減少價金，並返還所減
    少之價金2,000元，為有理由，應予准許；逾此範圍之請求
    ，為無理由，應予駁回。
五、本件事證已臻明確，兩造其餘攻擊與防禦方法均與判決結果
    不生影響，不再一一論述，附此敘明。
六、按小額訴訟程序，法院為訴訟費用之裁判時，應確定其費用
    額；各當事人一部勝訴、一部敗訴者，其訴訟費用，由法院
    酌量情形，命兩造以比例分擔或命一造負擔，或命兩造各自
    負擔其支出之訴訟費用。民事訴訟法第436條之19第1項、第
    79條定有明文。經核本件訴訟費用額為1,000元（即第一審
    裁判費1,000元），爰審酌兩造之勝敗比例，定訴訟費用之
    負擔如主文第三項所示。
七、本件原告勝訴部分，係屬民事訴訟法第436條之8第1項小額
    訴訟事件，所為被告敗訴之判決，依同法第436條之20規定
    ，應依職權宣告假執行。
八、訴訟費用負擔之依據：民事訴訟法第79條。 
中　　華　　民　　國　　109 　年　　12　　月　　10　　日
                  臺南簡易庭  法　官  張麗娟
以上為正本係照原本作成。
如不服本判決，須以違背法令為理由，應於判決送達後20日內向
本院提出上訴狀。（須按他造當事人之人數附繕本）。 
中　　華　　民　　國　　109 　年　　12　　月　　10　　日
                              書記官  高培馨